【裁判字號】    99,交聲,262
【裁判日期】    990226
【裁判案由】    違反道路交通管理處罰條例聲明異議
【裁判全文】
臺灣臺北地方法院交通事件裁定         99年度交聲字第262號
異  議  人
即受處分人  甲○○
上列異議人即受處分人因違反道路交通管理處罰條例案件，對於
臺北市交通事件裁決所中華民國九十九年一月八日所為之處分（
原處分：北市裁申字第裁二二－一ＡＦ一一九一七二號），聲明
異議，本院裁定如下：
    主  文
異議駁回。
    理  由
一、按禁止停車線，用以指示禁止停車路段，以劃設於道路緣石
    正面及頂面為原則，無緣石之道路得標繪於路面上，距路面
    邊緣以三十公分為度，本標線為黃實線；汽車駕駛人在設有
    禁止停車標線之處所停車者，處新臺幣（下同）六百元以上
    一千二百元以下罰鍰，道路交通標誌標線號誌設置規則第一
    百六十八條第一項、第二項前段及道路交通管理處罰條例第
    五十六條第一項第四款分別定有明文。又道路交通管理處罰
    條例所稱之汽車，包括機器腳踏車，道路交通管理處罰條例
    第三條第八款亦規定甚明。
二、本件異議人即受處分人甲○○所有車號Ｊ七Ｔ－六五五號重
    型機車，於民國九十八年十二月二日上午十時十二分許，停
    放在臺北市○○路○段二一二巷劃設有黃實線表示禁止停車
    之路段上，經臺北市停車管理工程處交通助理員以拍照方式
    採證，並以受處分人有違反道路交通管理處罰條例第五十六
    條第一項第四款規定之行為掣單舉發，並將舉發通知單送達
    受處分人後，受處分人於舉發通知單上所載應到案日期（即
    九十九年一月三日）前向原處分機關即臺北市交通事件裁決
    所提出申訴，經原處分機關函請舉發單位即臺北市停車管理
    工程處調查結果，仍認受處分人有前揭違規行為，原處分機
    關乃依道路交通管理處罰條例第五十六條第一項第四款之規
    定，於九十九年一月八日，裁處受處分人罰鍰六百元，受處
    分人已於同年一月十二日繳納罰鍰結案。
三、本件聲明異議意旨略以：受處分人於九十八年十二月二日十
    時騎乘車號Ｊ七Ｔ－六五五號機車，停放於臺北市○○路○
    段二一二巷巷口旁，該處並無任何禁止停車之標誌，而上開
    車號之機車係遭其他機車推擠而誤觸黃線，其並無任何故意
    或過失，又其餘停放黃線之機車，原舉發機關何以均未予以
    開單舉發云云。
四、經查，受處分人所騎乘之車號Ｊ七Ｔ－六五五號重型機車，
    於九十八年十二月二日上午十時十二分許，確實停放在臺北
    市○○路○段二一二巷巷口，且受處分人並未在場，車輛未
    保持可立即行駛之狀態之事實，有臺北市停車管理工程處九
    十八年十二月二十一日北市停管字第０九八四０六一五五０
    ０號函一份及採證照片一張附卷可稽。而由採證照片以觀，
    即清晰可見受處分人停放車輛之路段確實劃設有黃實線，且
    其所有之機車左右兩側雖各緊鄰其他機車，惟機車與機車之
    間並無推擠現象等情甚明，從而，受處分人所辯上情，顯與
    事實不符，尚難採信。至受處分人雖另以：當時另有其他機
    車停放該處，何以未開單舉發云云置辯。然參以憲法上所保
    障之平等權，係以合法權利為限，亦即主張平等原則之基礎
    事實應為合法，故「不法的平等」之主張，並非法之所許，
    是縱當時該處有其他駕駛人違規停車，亦非受處分人可執平
    等原則據以免責之事由。從而，本件受處分人於前揭時間，
    將其所有之機車在上述設有禁止停車標線之路段停車之違規
    行為，堪予認定。
五、綜上所述，受處分人所有機車確有於前揭時、地在設有禁止
    停車標線之處所違規停車之行為，故原處分機關依道路交通
    管理處罰條例五十六條第一項第四款裁處受處分人罰鍰六百
    元，核無違誤，本件聲明異議為無理由，應予駁回。
據上論斷，應依道路交通案件處理辦法第十九條，裁定如主文。
中    華    民    國    99    年    2     月    26    日
                  交通法庭      法  官  林怡秀
以上正本證明與原本無異。
如不服本裁定，應於送達後5日內，向本院提出抗告狀。
                                書記官  張汝琪
中    華    民    國    99    年    2     月    26    日

司法院資訊處製作；財團法人民間司法改革基金會備份。
